臺灣高等法院臺中分院刑事判決　　　　　　　　　　九十四年度上訴字第二○六號
　　上　訴　人
　　即　被　告　甲○○
右上訴人因毒品危害防制條例案件，不服臺灣台中地方法院九十三年度訴字第一九○
六號中華民國九十三年十二月十三日第一審判決（起訴案號：臺灣台中地方法院檢察
署九十三年度毒偵字第二二三七號），暨台灣台中地方院檢察署檢察官移
十四年度毒偵字第五五八號）提起上訴，本院判決如左：
      主  文
原判決撤銷。
甲○○連續施用第一級毒品，累犯，處有期徒刑拾月，扣案之注射針筒貳支沒收；又
施用第二級毒品，累犯，處有期徒刑參月。應執行有期徒刑壹年，扣案之注射針筒貳
支沒收。
      事  實
一、甲○○前於民國八十七年間，因毒品案件，經台灣台中地方法院判處應執行有期
    徒刑六年二月，甫於九十二年一月一日執行完畢，且因同次施用毒品案件，經台
    灣台中地方法院裁定令入戒治處所施以強制戒治，並於八十八年十二月三日強制
    戒治執行完畢。詎仍不知悔改，復基於施用第一級毒品海洛因之概括犯意，自九
    十三年五月十三日起至九十三年十二月二十四日止，在台中縣神岡鄉○○路某荔
    枝園內、台中縣大雅鄉○○路○段路旁，連續以將海洛因滲入吸煙中吸用或以針
    筒注射海洛因之方式，連續多次施用第一級毒海洛因；另基於施用第二級毒品甲
    基安非他命之犯意，於九十三年六月二十七日上午某時，在台中縣神岡鄉○○路
    某荔枝園內，以將甲基安非他命置於鋁箔紙上燒烤之方式，施用甲基安非他命一
    次。嗣於九十三年六月二十八日下午五時三分許，在台中縣神岡鄉○○路一五六
    巷十三號前，為警當場查獲，並扣得其所有並供施用海洛因所用之注射針筒一支
    ；復於九十三年十二月二十七日上午九時二十五分許，在台中縣神岡鄉○○路五
    六號前為警查獲，並扣得其所有並供施用海洛因所用之注射針筒一支。
二、案經台中縣警察局豐原分局報請臺灣台中地方法院檢察署檢察官偵查起訴暨移送
    併案審理。
      理  由
一、訊據上訴人即被告甲○○對右揭犯罪事實坦白承認，且被告第一次為警查獲採尿
    送驗結果，確實分別呈有嗎啡、安非他命陽性反應，此有中山醫學大學附設醫院
    藥物濫用檢測中心檢驗報告書一紙在卷足憑；而被告第二次為警查獲採尿送驗結
    果，亦呈有嗎啡陽性反應，亦有中山醫學大學附設醫院藥物濫用檢測中心檢驗報
    告書一紙在卷足按，此外並有扣案之注射針筒二支足資佐證，足證被告上開自白
    與事實相符，而堪採信。又按毒品危害防制條例業於九十二年六月九日經修正公
    布，九十三條一月九日起施行，依修正後第二十條第一項、第三項規定，犯該法
    第十條施用毒品之罪者，除一犯及曾受一犯之觀察勒戒、或強制執行完畢釋放後
    ，五年後再犯者外，均應受刑罰追訴。被告前因施用第一級毒品海洛因案件，經
    觀察、勒戒後，認有繼續施用毒品之傾向，經法院裁定強制戒治，甫於八十八年
    十二月三日強制戒治執行完畢，此有臺灣高等法院被告全國前案紀錄表在卷可按
    ，是被告於五年內再犯本案所犯毒品危害防制條例第十條第一項、第二項之罪，
    依前揭說明仍應受刑事處罰，從而事證明確，被告犯行應堪認定。
二、核被告所為，係犯毒品危害防制條例第十條第一項、第二項之施用第一級、第二
    級毒品罪。被告先後多次施用第一級毒品之行為，時間緊接，所犯罪名相同，顯
    係出於概括之犯意為之，為連續犯，均應依刑法第五十六條之規定各論以一罪論
    ，並分別加重其刑。檢察官移送併辦部分與起訴部分有裁判上一罪之關係，本院
    自得併予審理。又被告所犯上開二罪之間，犯意各別，行為互殊，應予分論併罰
    。再被告有事實欄所載之前科及執行完畢紀錄，已有前述刑案資料查註紀錄表、
    台灣高等法院被告全國前案紀錄表附卷可按，其於刑之執行完畢後五年內，再犯
    本案，為累犯，依法應遞加重其刑。原審判決固非無見，惟：(1)起訴事實誤載被
    告前案執行完畢之日期為「九十二年一月二日」，原審未察而於事實欄逕予引用
    ，尚有疏誤；(2)原審未及審酌檢察官移送併辦之事實，尚有未洽。被告上訴並未
    否認犯罪，然原審判決既有前揭瑕疵，自應由本院撤銷改判。爰審酌被告前有毒
    品前科竟仍不知悔改，惟念及被告本性尚屬良善，犯罪之動機係因意志力不堅、
    目的、手段尚屬和平、及施用毒品之犯行為自戕行為、其犯罪後坦承犯行，態度
    尚佳等一切情狀，分別量處如主文所示之刑，並定其應執行之刑。扣案之注射針
    筒二支，係被告所有並供施用第一級毒品所用之物，應依刑法第三十八條第一項
    第二款宣告沒收。
三、據上論斷，應依刑事訴訟法第三百六十九條第一項前段、第三百六十四條、第二
    百九十九條第一項前段、毒品危害防制條例第十條第一項、第二項、刑法第十一
    條前段、第五十六條、第四十七條、第三十八條第一項第二款、第五十一條第五
    款，判決如主文。
本案經檢察官乙○○到庭執行職務。
中      華      民      國    九十四    年      三      月    二十四    日
                                   臺灣高等法院臺中分院刑事第八庭
                                         審判長法  官  羅  得  村
                                               法　官  巫　政　松
                                               法　官  陳  毓  秀
右正本證明與原本無異。
施用第二級毒品部分不得上訴，餘得上訴。
如不服本判決應於收受送達後十日內向本院提出上訴書狀，其未敘述上訴之理由者並
得於提起上訴後十日內向本院補提理由書（均須按他造當事人之人數附繕本）。
                                               書記官  顏  子  良
中     華     民     國     九十四     年      三      月    二十八     日
附錄本案論科法條
毒品危害防制條例第十條
施用第一級毒品者，處六月以上五年以下有期徒刑。
施用第二級毒品者，處三年以下有期徒刑。
                                             　　　　　Ｆ
